臺灣桃園地方法院刑事判決　　　　　　　　　　　　　九十一年度易緝字第七九號
　　公　訴　人　臺灣桃園地方法院檢察署檢察官
　　被　　　告　乙○○
右列被告因竊盜等案件，經檢察官提起公訴（九十年度偵字第一０三二九號、九十年
度偵字第一一八一六號），本院判決如左：
    主  文
乙○○竊盜，處拘役伍拾日，如易科罰金以佰元折算壹日。
被訴傷害部分公訴不受理。
    事  實
一、乙○○意圖為自己不法之所有，於民國九十年五月二十一日下午六時三十分起迄
    翌日上午之某時點，在其寄住之桃園縣龍潭鄉安康新村二十一號住宅，竊取丙○○所有寄放該址之手錶一只、黑色長皮夾一只及其持有其妹馬玉鳳所有內存金額
    不詳之撲滿一個（起訴書漏載撲滿一個；惟贅載竊得皮包一只、行動電話一支及
    米黃色衣服一件等物），得手供己使用。嗣經丙○○於同年月二十七日，分別在
    乙○○在上址寄住處之房間及其大皮包內，尋獲上開撲滿、黑色長皮夾及手錶等
    物，始悉上情。
二、案經桃園縣警察局平鎮分局報請台灣桃園地方法院檢察署檢察官偵查起訴。
    理  由
壹、有罪部分：
一、訊之被告乙○○矢口否認有何竊盜犯行，辯稱：上開手錶及黑色長皮夾係其前夫
    丁○○於八十五年間所購買，並在彰化縣埤頭鄉○○路○段五五六號住處贈予伊
    云云。惟查，右揭竊盜之犯罪事實，迭據被害人丙○○於警偵訊及本院審理時指
    訴綦詳，並經證人甲○○到庭證述：伊當場有目睹丙○○自被告之大皮包內，尋
    獲上開黑色長皮夾及手錶，並在被告寄住處之房間內看到該撲滿等語明確，堪認
    被害人丙○○前揭指訴，應非虛構。至被告雖以前揭情詞置辯，然此不惟與其於
    警訊中所稱：手錶係丙○○於九十年五月二十五日十九時許所贈與云云不符，且
    經本院傳訊證人丁○○到庭後，亦指稱：未曾贈予被告手錶及黑色長皮夾等語在
    卷，足徵被告所辯，顯係事後卸責之詞，自不足採信。另公訴人認丙○○所有之
    皮包一只、行動電話一支及其持有馬玉鳳之米黃色衣服一件，亦同遭被告竊取一
    節，則為被告所堅詞否認，參以被害人丙○○因酒醉之故，於九十年五月二十一
    日，在桃園縣龍潭鄉○○路一八七巷五號三樓，將上開物品丟至屋外，雖即委由
    證人甲○○前來收拾至被告寄住之同鄉安康新村二十一號處暫放，惟其到達前已
    有一不知名婦人在場撿拾物品等情，亦據證人甲○○證述無訛，是上開物品是否
    均被暫放於被告寄住處，已非無疑，況被害人亦未親見被告持有上開物品，是僅
    憑卷內事證，自不足為認定上開皮包一只、行動電話一支及米黃色衣服一件等物
    ，亦遭被告所竊取，公訴人此部分所指，尚有未洽，附此敘明。本件事證明確，
    被告犯行洵堪認定，應依法論科。
二、核被告乙○○所為，係犯刑法第三百二十條第一項普通竊盜罪。爰審酌被告之品
    行、犯罪動機、目的、手段、所生危害及其犯罪後猶飾詞狡辯，顯無悔意等一切
    情狀，量處如主文所示之刑，並諭知易科罰金之折算標準，以示懲儆。
貳、不受理部分：
一、公訴意旨另略以：被告丙○○（所涉傷害罪，業據本院以九十年度易字第二四二
    九號判決判處拘役三十日確定）於九十年五月二十七日早上前往上址找被告乙○○，欲就竊盜一事請乙○○前往轄區派出所處理，乙○○不肯，雙方乃基於互相
    傷害對方之犯意，彼此互毆，致丙○○受有左手臂挫傷瘀血各約一公分直徑大小
    、右手臂挫傷瘀血四處各約一公分直徑大小；左前額頭頂部挫傷瘀血約一公分直
    徑大小、下唇左側輕微裂傷約０點五乘０點一公分、左下肢六處挫傷瘀血各約一
    公分直徑大小、右下肢五處挫傷瘀血各約一公分直徑大小之傷害；乙○○受有右
    上背部及前胸挫傷之傷害。因認被告乙○○此部分所為，另涉刑法第二百七十七
    條第一項之傷害罪嫌。
二、按告訴乃論之罪，告訴人於第一審辯論終結前得撤回其告訴，又告訴經撤回者，
    法院應諭知不受理之判決，刑事訴訟法第二百三十八條第一項、第三百零三條第
    三款定有明文。
三、經查：公訴人認被告乙○○所涉之刑法第二百七十七條第一項傷害罪嫌，依刑法
    第二百八十七條前段規定，須告訴乃論，茲據告訴人丙○○於本院九十一年九月
    十七日審理時當庭撤回告訴（本院當日審判筆錄參照），依照前開法條規定，本
    部分自應諭知不受理之判決。
據上論斷，應依刑事訴訟法第二百九十九條第一項前段、第三百零三條第三款，刑法
第三百二十條第一項、第四十一條第一項前段，罰金罰鍰提高標準條例第一條前段、
第二條，判決如主文。
本案經檢察官林秀菊到庭執行職務
中      華      民      國    九十一    年      十      月    二十四    日
                                臺灣桃園地方法院刑事第五庭
        法  官    丁  俊  成
右正本證明與原本無異。
如不服本判決，應於判決送達後十日內向本院提出上訴狀( 應附繕本 )，上訴於臺灣
高等法院。
                                    書記官    簡  慧  瑛
中      華      民      國    九十一    年      十      月    二十九    日
附錄論罪科刑法條依據：
刑法第三百二十條第一項(普通竊盜罪)：
意圖為自己或第三人不法之所有，而竊取他人之動產者，為竊盜罪，處五年以下有期
徒刑、拘役或五百元以下罰金。
